臺灣臺南地方法院交通事件裁定　　　　　　　　　　九十三年度交聲字第二四六號
　　移送機關　交通部公路總局嘉義區監理所新營監理站
　　受處分人
　　即異議人　甲○○
右列受處分人因違反道路交通管理處罰條例案件，對於交通部公路總局嘉義區監理所
新營監理站九十三年四月三十日所為之二裁決處分（處分案號：新監裁違字第裁七三
—一Ａ0000000號、第裁七三—一Ａ0000000號）聲明異議，本院裁定
如左：
    主  文
異議均駁回。
    理  由
一、聲明異議意旨略以：受處分人即異議人甲○○並不否認其所有之車牌號碼八Ｆ—
    九一七八號自用小客車，於民國九十三年一月三十日中午十二點四十二分左右及
    晚間八點三十五分左右，有經人駕駛而分別停放於台北市○○○道及松山火車站
    附近之道路收費停車處所，而均未繳交停車費等事實，然因異議人並未收到任何
    停車繳費通知單，因此才未繳費，原處分機關竟加以裁罰，實非合理；又舉發單
    位之此二項逕行舉發，亦不符合道路交通管理處罰條例第七條之二有關逕行舉發
    之法定要件，故異議人不服原二裁處，乃提起本件異議。
二、按汽車駕駛人停車時，在道路收費停車處所停車，不依規定繳費者，處新臺幣六
    百元以上一千二百元以下罰鍰，道路交通管理處罰條例第五十六條第一項第十一
    款定有明文。其次，汽車駕駛人之行為有違規停車而駕駛人不在場之情形，當場
    不能或不宜攔截掣單舉發者，得對汽車所有人逕行舉發處罰；又前項逕行舉發，
    應記明車輛牌照號碼、車型等可資辨明之資料，查明汽車所有人姓名或名稱、住
    址後，製單舉發處罰之，道路交通管理處罰條例第七條之二第一項第三款及第二
    項亦規定甚明。
三、經查：
    （一）本件受處分人即異議人甲○○並不否認其所有之車牌號碼八Ｆ—九一七八
          號自用小客車，於九十三年一月三十日中午十二點四十二分左右及晚間八
          點三十五分左右，有經人駕駛而分別停放在台北市○○○道及松山火車站
          附近之道路收費停車處所，並未依規定繳交停車費等事實，且有臺北市政
          府交通局北市交停字第一Ａ0000000號、北市交停字第一Ａ000
          0000號舉發違反道路交通管理事件通知單各一份及臺北市停車管理處
          九十三年六月二十一日北市停四字第０九三三四六二一一００號函附之收
          費與開單資料查詢列印表、逾限未繳告發聯、臺北市停車管理處查獲違規
          停車事件檢舉單等資料附卷可參。因此，異議人所有之前述小客車，有於
          右開二時、地，經人駕駛並停放於道路收費停車處所，而不依規定繳費等
          違規事實，應均可認定。
    （二）其次，汽車駕駛人在公告之路邊收費停車場停車而未立即繳費時，通常停
          車場巡場員雖會填製停車補繳費用通知單提示繳費，並以夾置於車前雨刷
          上之方式供駕駛人憑單繳費，然因汽車駕駛人使用公有停車場時，隨即發
          生公物利用之權利義務關係，同時亦負有依規定於期限內繳交停車費用之
          義務。因此，公有停車場巡場員填製停車補繳費用通知單，並置於停放在
          路邊收費停車場之車輛雨刷下，以供駕駛人憑單補繳停車費用之相關行為
          ，應僅係停車管理單位提醒停車駕駛人應依規定繳費之服務措施，所以駕
          駛人停車後如未收到該補繳費用通知單時，則仍應向該公有停車場停車管
          理單位查詢並繳交相關停車費用。基此，可知在路邊收費停車場停車之駕
          駛人，於停車當時即應依相關規定繳交停車費，而非於收到停車補繳費用
          通知單後，始負有依規定繳交停車費之義務，故將車停放在路邊收費停車
          場之車輛駕駛人，並不能僅因實際上未收到補繳費通知單，而主張其並無
          繳交停車費之義務。另汽車駕駛人停車於路邊收費停車場時，假若有實際
          上未收到補繳費通知單之情形時，則仍負有向公有停車場管理單位查詢其
          停車是否業經記錄，而有應依規定繳交停車費用等事宜之義務。至於停車
          場所管理人員未對停放於路邊收費停車場之車輛加以記錄，並填製停車補
          繳費通知單，以致該車輛駕駛人事後得以免繳停車費用，則係因停車管理
          單位事實上無從隨時隨地對於每一部停放之車輛予以詳細記錄填單，因之
          只能任由停車但未經記錄之駕駛人，僥倖享有因未經記錄而無須繳交停車
          費用之利益，然駕駛人則不得據此僥倖享有之免繳費利益，而主張實際上
          未收到繳費通知單即無須繳交停車費用。因之，受處分人即異議人甲○○
          前開所辯：其實際上並未收到任何繳交停車費用之通知單，原處分機關竟
          加以裁罰，實非合理云云，經核尚非可採。
    （三）再者，道路交通管理處罰條例第七條之二第一項第三款規定：「違規停車
          而駕駛人不在場」，當場不能或不宜攔截製單舉發者，交通勤務警員得對
          汽車所有人予以逕行舉發，其理由乃在於駕駛人違規停車而不在現場時，
          交通勤務警員既無從要求駕駛人立即駛離，亦無從對於該駕駛人之違規停
          車行為予以當場製單舉發，故僅能以「逕行舉發」之方式為之。而在原先
          合於規定停車於路邊收費停車處所，後因逾期未繳停車費用而轉變為違規
          狀態之情形下，從「駕駛人停車於路邊收費停車處所」、「未當場立即繳
          交停車費」、「管理人員開立補繳費用通知單」、「駕駛人開車離去」到
          「補繳停車費用期間屆滿」等流程以觀，駕駛人駕車停放於路邊收費停車
          場所，而未當場繳交停車費之行為，並非立即處於違規狀態，但駕駛人之
          補繳停車費用義務因未履行完畢，故需待駕駛人於補繳停車費用期間內完
          成繳費，此時「合於規定」之停車行為始告終結。若於補繳停車費用期間
          屆滿「後」，駕駛人仍未履行其繳交停車費之義務，則上述停車行為自期
          間屆滿之時點起，該停車行為即轉變為違規狀態。而在此等違規存續情況
          下，因該駕駛人實際上已經脫離在收費停車處所停車之狀態，且駕駛人亦
          當然不在該停車現場，故該管機關自然無從對於駕駛人加以當場舉發，而
          僅能以「逕行舉發」之方式為之，此應屬事所當然。況參酌道路交通管理
          處罰條例之相關規定中，亦將「在道路收費停車處所停車，不依規定繳費
          」之違規行為，與「在禁止臨時停車處所停車」等不當停車行為，同時明
          文規定在第五十六條第一項各款，足見「在道路收費停車處所停車，不依
          規定繳費」之違規行為，亦屬「違規停車」行為之一無疑。從而，無論就
          法規文義上之解釋，或自法律合目的性之解釋等觀點而言，此種「在道路
          收費停車處所停車，不依規定繳費」之違規情狀，仍應符合前開道路交通
          管理處罰條例第七條之二第一項第三款所稱：「違規停車而駕駛人不在場
          ，當場不能攔截製單舉發」之逕行舉發要件，故交通違規舉發單位依照該
          條款之規定，而就「在道路收費停車處所停車，不依規定繳費」之違規行
          為，對於汽車所有人予以逕行舉發，經核於法尚難認為有何違誤或不當之
          處。
    （四）從而，本件受處分人即異議人甲○○所有之上開小客車，於前述二時、地
          ，經人駕駛而停放在路邊收費停車處所後，該小客車之駕駛人於停車當時
          既均未有任何繳費之行為，則該駕駛人後來如未取得收費員填製之補繳費
          用通知單時，即應利用相關查詢管道查證並確認其上開二停車行為是否業
          經記錄，而需依規定補繳停車費用。然而，該駕駛人不僅未加以查詢，且
          事後亦未於期限內依規定補繳停車費用，足見該二停車行為確均已違反道
          路交通管理處罰條例第五十六條第一項第十一款之規定，故舉發單位根據
          道路交通管理處罰條例第七條之二第一項第三款及第二項等相關規定，而
          對於該小客車之所有人即異議人予以逕行舉發，經核於法尚無不合。
四、綜上所述，本件受處分人即異議人甲○○所有之前述小客車，於上開二時、地，
    有經人駕駛並在道路收費停車處所停車，而不依規定繳費之違規事實既均可認定
    ，則原處分機關即交通部公路總局嘉義區監理所新營監理站就上述二違規停車行
    為，引用前開道路交通管理處罰條例第五十六條第一項第十一款之規定，各裁處
    異議人罰鍰新臺幣六百元，於法並無違誤或不當。至本件異議內容，經核並無理
    由，故均應予以駁回。
五、據上論斷，應依道路交通案件處理辦法第十九條，裁定如主文。
中      華      民      國      九十三      年    八    月     二十四   日
                              臺灣臺南地方法院交通法庭
                                  法  官    陳  志  成
右正本證明與原本無異。
如不服本裁定應於送達後五日內向本院提出抗告狀。
                                  書記官    黃  瓊  蘭
中      華      民      國      九十三      年    八    月     二十四   日
